# 工会经费

提问人：szlyc781111 时间：2012-06-21 12:13:16
陈老师，您好！ 请教你以下问题。 一家东莞的企业，每月按照工资总额的2%计提工会经费，到年底，工会经费还有许多余额未用，想全部转回，是否可行？ 期待你的回复，谢谢！

回答人：chenyiwei
工会经费按理应该拨交给工会使用的。需要注意核实该企业是否仍然存在将该结余拨缴给工会的义务。如果该义务仍存在，则不能转回；如果该义务事实上不存在，则要考虑以往的计提是否构成了一项会计差错。